Stadtarchiv Kiel
- Karten und Pläne, StadtA Kiel Ka
  - 1 Karten und Pläne
    - 1.3 Kiel: Stadtgebiet gesamt / mit Umgebung
      - 1.3.4 1700 - 1799
        - Karte von der Stadt Kiel und der umliegenden Gegend, 1793; Ka 12; Fotokopie; Verfasser: G. H. B. Klessel; Herausgeber: Andreas Stötterup; kleiner Galgenteich - Dorfgarten - Brunswik; verbessert gestochen von Voigts 1806 (Nr.13); kopiert von Jahn 1878 (Nr. 727/748)
          Stötterup, Andreas | 131894137; Klessel, Christian Herrmann Benedict | 1191113620
          Gemeinfrei (Public Domain Mark 1.0); http://creativecommons.org/publicdomain/mark/1.0/deed.de
          Titelaufnahme im Angebot des Archivs
        - Kiel - Chilonium, 1730; Ka 753; Breite in cm: 25,0 Länge in cm: 27,4; Druck auf Papier; Verfasser: Casper Danckwerth; Herausgeber: Gabriel Bodenehr; aus dem Werk von Bodenehr, Augsburg, ca. 1730, kopier von H. B. Jahn
          Bodenehr, Gabriel (Verleger) | 118660489; Jahn, Hugo Bernhard | 1053292694; Danckwerth, Caspar | 128718021
          Gemeinfrei (Public Domain Mark 1.0); http://creativecommons.org/publicdomain/mark/1.0/deed
      - 1.3.5 1800 - 1899
        - Plan der Stadt Kiel, 1894; Ka 1806; Breite in cm: 110 Länge in cm: 70 Maßstab: 1:4000; Druck auf Leinen; Herr Andresen, Mönkeberg; Verfasser: H. Gier; Herausgeber: Lipsius & Tischer; Westufer: Rondeel - Belvedere; vgl. 1021
          Gier, H.
        - Karte von dem Stadtkreise Kiel und den Gemeindebezirken Gaarden aus dem Landkreise Kiel sowie Ellerbek und Gaarden aus dem Kreise Plön, 1893; Ka 42; Breite in cm: 80 Länge in cm: 100 Maßstab: 1:10000; Druck auf Papier, teilcoloriert; Verfasser: Hugo Bernhard Jahn; Herausgeber: Heinrich Eckhardt; Kaiser-Wilhelm-Kanal - Meimersdorf; zwei Exemplare, gleiche Karte Nr. 756; 1891 Nr. 38, 1894 Nr. 45/46
          Eckhardt, Heinrich | 11633598X; Jahn, Hugo Bernhard | 1053292694
        - Plan der Stadt Kiel mit dem Stadterweiterungsplan, 1869; Ka 26; Breite in cm: 35 Länge in cm: 35 Maßstab: 1:10000; Druck auf Papier; Verfasser: Gustav Ludolf Martens; Herausgeber: Druck: Schmidt und Klaunig; Verlag der Universitätsbuchhandlung Kiel; Schreventeich - Ellerbek
          Martens, Gustav Ludolf | 116800917
        - Plan der Stadt Kiel mit dem Stadterweiterungsplan (mit Einzeichnungen der Zählbezirke zur Volkszählung 1871), 1869; Ka 1312; Maßstab: ca 1:10000; Lithographie mit farbigen Einzeichnungen; Verfasser: W.H. Meyer; Herausgeber: F. Mohr, lithographische Anstalt
          Mohr, Christian Friedrich | 1037547438; Meyer, W. H.
      - 1.3.6 1900 - 1944
        - Verkehrsplan der Stadt Kiel und der weiteren Umgebung, Ka 8; Druck auf Papier; Verfasser: Kieler Verkehrsverein e.V.; Herausgeber: Chr. Donath; nur Straßenverzeichnis
          Donath, Chr.
          urheberrechtlich geschützt
        - Bebauungspläne (Lagepläne), 1905; Ka 955 m; Maßstab: 1:2000; Verfasser: Schnabel; Herausgeber: Stadtbauamt Kiel; Holstenstraße (Ziegelteich - Schevenbrücke), auf der Basis des Fluchtlinienplans von 1905; Z:\Stadtpläne\Dateien zum Import\Kartenimport\Einzelbilder\955_13.jpg
          Schnabel, Karl Albert Max Vorstadt
      - 1.3.8 1975 - 1999
        - Radwegenetz - Neuregelung der Benutzungspflicht, 1999; Ka 1387; Breite in cm: 40 Länge in cm: 60 Maßstab: 1:50000; Farbkopie (Laser?); Stadt Kiel; Verfasser: Stadtvermessungsamt; Herausgeber: Tiefbau; Stadtplan Kiel mit Einzeichnung der benutzungspflichtigen und nicht-benutzungspflichtigen Radwege und -fahrstreifen
          Datenlizenz Deutschland - Namensnennung - Version 2.0; www.govdata.de/dl-de/by-2-0
    - 1.5 Einzelne Stadtteile
      - 1.5.1 Innenstadt Mitte
        - 1.5.1.1 Altstadt
          - Ausbau des Innenhafens, 1901; Ka 444; Breite in cm: 54 Länge in cm: 76 Maßstab: 1:1000; Buntdruck auf Papier; Verfasser: Stadtbauamt Kiel, Kruse; Herausgeber: Ludwig Handorff; Eisenbahndamm-Bootshafen-Seegarten
            Handorff, Ludwig | 121418524X; Kruse, Maximilian Altstadt Vorstadt
    - 1.4 Kartenwerke
      - 1.4.13 Aufbaupläne 1949 - 1966
        - Aufbauplan der Gemeinde Moorsee: Flächennutzungsplan, 1958; Ka 2659; Breite in cm: 40 Länge in cm: 40 Maßstab: 1:5000; Lichtpause mit farbigen Einzeichnungen; Stadtplanungsamt; Gemeinde Moorsee; Verfasser: Christian Fr. Petersen, Beratender Ingenieur, Kiel; als Beschlussvorlage für die Gemeindevertretung; aus Akte 54204
          Petersen, Christian Fr., Ingenieur
    - 1.5 Einzelne Stadtteile
      - 1.5.4 Innenstadt Nord
        - 1.5.4.1 Brunswik
          - Kiel - Mitte: Grenze des lübischen und des Sachsenrechts in der Stadt Kiel (Vorderseite), 1897; Ka 256; Breite in cm: 34 Länge in cm: 100 Maßstab: a) 1:2000 b) 1:1000; Lithographie auf Papier; Verfasser: Hugo Bernhard Jahn; Herausgeber: Lithographische Anstalt Gisevius,; Rückseite: Musterblatt: Schlußvermessungs-Grundkarte der Gemarkung Dahme (Blumerode-Steinberg)
            Jahn, Hugo Bernhard | 1053292694; Gisevius, Bogdan | 6056042-3 Damperhof Brunswik
    - 1.4 Kartenwerke
      - 1.4.18 Fluchtlinienpläne
        - Fluchtlinienplan: Liliencronstraße, Claudiusstraße, Redinskamp, Frenssenstraße, Fritz-Reuter-Straße, Ottomar-Enking-Straße, 1916; Ka 5411 b; Maßstab: 1:1000; Stadtplanungsamt; Gemeinde Pries
          Pries-Friedrichsort
        - Höhenplan zum Fluchtlinienplan für die Straßenanlagen an der Ostseite des Kieler Bahnhofs nördlich der Lübecker Chaussee in der Gemeinde Gaarden, 1907; Ka 5265 b; Maßstab: 1:1000; 1:100; Stadtplanungsamt; Gemeinde Gaarden-Süd; Verfasser: Tiefbauamt; Straße 32 (projektierte Verbindung zwischen Werftbahnstraße und Werftstraße); Straße 33 (Finnlandstraße zwischen Schwedendamm und Zum Brook); Straße 34 (Schwedendamm); Straße 35 (Werftbahnstraße); Bahnhofstraße
          Gaarden-Süd mit Kronsburg
    - 1.7 Zeichnungen / Bauentwürfe nach Straßenalphabet
      - 1.7.27 Andere Gemeinden
        - 1.7.27.2 Strande
          - Leuchtturm Bülk: Deckblatt zum Entwurf für die Erneuerung des Turmkopfes / Ansicht, 1968; Ka 4161; Breite in cm: 45 Länge in cm: 75 Maßstab: 1:10; Kopie; Schifffahrtsmuseum; Wasser- und Schifffahrtsamt; Verfasser: Hochbaubüro der Wasser- und Schifffahrtsverwaltung